臺灣新竹地方法院刑事判決　　　　　　　100年度訴字第300號
公　訴　人　臺灣新竹地方法院檢察署檢察官
被　　　告　林世明
上列被告因搶奪等案件，經檢察官提起公訴（100 年度偵字第91
03號），本院合議庭評議改依簡式審判程序審理，並判決如下：
    主  文
林世明犯攜帶兇器竊盜罪，累犯，處有期徒刑捌月，扣案之老虎
鉗壹支沒收之；又犯搶奪罪，累犯，處有期徒刑拾月。應執行有
期徒刑壹年肆月。扣案老虎鉗壹支沒收之。
    事  實
一、林世明前因違反毒品危害防制條例、竊盜等案件，經本院分
    別判處有期徒刑，並經本院以96年度聲字第39號裁定應執行
    有期徒刑2年4月確定，於民國96年7月13日假釋付保護管束
    ，同年月16日保護管束期滿執行完畢。詎仍不知悔改，竟基
    於意圖為自己不法所有之竊盜、搶奪故意，而先後為下列行
    為：
（一）於100 年9 月17日上午8 時20分許，在新竹市○○路434
      號附近，持客觀上足為兇器之老虎鉗1 支將江瑋玲所有之
      車號H3N-790 號重型機車車牌拆下，得手後將上開車牌裝
      在其所有之車號F75-721 號機車上使用。
（二）又於同日上午10時55分許，在騎乘上開機車行經中華路4
      段64巷3號前，見林俞君騎乘車號379-GDP號重型機車搭載
      吳秀霞，且將女用皮包置於機車腳踏墊上，即趁林俞君不
      及防備之際，從旁徒手搶奪林俞君置於機車腳踏墊上之女
      用皮包（內有HTC牌行動電話1支、機車行照1張、汽機車
      駕照各1張、信用卡2張、金融卡4張、LV皮夾1個、現金新
      臺幣1萬元），得手後隨即逃離現場，並將上開搶奪所得
      之財物除現金、LV皮夾留用外，其餘均丟棄在不詳地點，
      並將上開竊得車牌拆下後棄置於新竹市○○路○段409巷2
      弄2號附近，後經警調閱監視錄影帶後循線查獲（LV皮夾
      1個已發還）。
二、案經江瑋玲訴請新竹市警察局第三分局報告臺灣新竹地方法
    院檢察署檢察官偵查起訴。
    理  由
一、被告所犯竊盜罪、搶奪罪，非為死刑、無期徒刑、最輕本刑
    為3 年以上有期徒刑之罪或高等法院管轄第一審案件，其於
    準備程序進行中先就被訴事實為有罪之陳述，本院認為合於
    刑事訴訟法第273 條之1 第1 項之規定，裁定進行簡式審判
    程序，先予敘明。
二、認定犯罪事實所憑之證據及理由：
（一）被告林世明於警詢、檢察官訊問時及本院準備程序、簡式
      審判程序訊問時，對於上開犯罪事實均坦白承認。
（二）告訴人江瑋玲、被害人林俞君分別於警詢中指述所有財物
      遭竊盜、搶奪之事實。
（三）證人吳秀霞、蔡坤龍於警詢中證述被告搶奪之事實。
（四）證人杜佳玲於警詢中證述被告竊盜之事實。
（五）新竹市警察局第三分局扣押筆錄、查獲現場照片、監視錄
      影畫面翻拍照片，足資佐證。
（六）贓物認領保管單、扣案物照片，足資佐證。
（七）失車-案件基本資料詳細畫面報表、新竹市警察局車輛尋
      獲電腦輸入單各1紙，足資佐證。
（八）綜上事證，堪認被告之自白應與事實相符，可以採信。本
      件事證已臻明確，被告犯行，均堪予認定，應依法予以論
      罪科刑。
三、論罪科刑之理由：
（一）按，所謂兇器，其種類並無限制，凡客觀上足對人之生命
      、身體、安全構成威脅，具有危險性之兇器均屬之，且祇
      須行竊時攜帶此種具有危險性之兇器為已足，並不以攜帶
      之初有行兇之意圖為必要（最高法院79年臺上字第5253號
      判例意旨參照）。次按，刑法第325 條第1 項所稱之「搶
      奪」，係指乘人不備或不及抗拒而公然攫取他人支配範圍
      以內之物，移轉於自己實力支配下之行為而言。例如於公
      共場所，公然奪取他人頸上項鍊，或趁婦女不備之際，自
      身後攫取其皮包等皆屬之。惟搶奪行為雖係施用不法腕力
      ，自財物所持人支配範圍內移轉於自己之所持，然並不以
      直接對被害人之身體施加不法腕力，或與被害人互相拉扯
      為必要。茍其出手攫奪財物之情形已達共見共聞或不畏見
      聞之狀況，而不掩形聲，急遽攫取者，仍不失為搶奪（最
      高法院91年度台上字第6753號判決意旨參照）。
（二）核被告林世明就事實欄一（一）所為，係犯刑法第321 條
      第1項第3款之攜帶兇器竊盜罪；就事實欄一（二）所為，
      係犯刑法第325條第1項之搶奪罪。
（三）被告前有欄所載有期徒刑宣告及執行完畢之情形，有臺灣
      高等法院被告前案紀錄表在卷可稽，其於有期徒刑執行完
      畢後5年內，故意再犯上開有期徒刑以上之2罪，均應依刑
      法第47條第1項之規定論以累犯，並均加重其刑。
（四）被告上開之加重竊盜及搶奪犯行，犯意各別，行為互殊，
      應予分論併罰。
（五）爰審酌被告有多次毒品、搶奪前科，因一時缺錢花用而接
      連犯下竊盜、搶奪行為，對被害人等所造成之財產上損害
      及對心理上產生之損害程度均輕，對社會財產之秩序危害
      甚大，惟念其所得贓物大多已發還予被害人，對於被害人
      所造成之損害業已降低及犯後就全部犯罪事實均已坦承犯
      行，態度尚屬良好等一切情狀，分別量處如主文所示之刑
      ，並定其應執行之刑。
（六）至扣案供之老虎鉗1支為被告所有供犯罪所用，應予宣告
      沒收，附此敘明。
四、適用法律：
（一）刑事訴訟法第273條之1、第299條第1項前段。
（二）刑法第321條第1項第3款、第325條第1項、第47條第1項、
      第51條第5款、第38條第1項第2款。
（三）刑法施行法第1條之1。
本案經檢察官高上茹到庭執行職務。
中    華    民    國   100    年    10    月    18    日
                      刑事第三庭  法  官  李毓華
以上正本證明與原本無異。
如不服本判決應於收受本判決後10日內向本院提出上訴書狀，上
訴書狀應敘述具體理由。上訴書狀未敘述上訴理由者，應於上訴
期間屆滿後20日內補提理由書狀於本院( 均須按他造當事人之人
數附繕本 )「切勿逕送上級法院」。
中    華    民    國   100    年    10    月    18    日
                                  書記官  陳美利
附錄論罪科刑法條：
中華民國刑法第321條第1項第3款（加重竊盜罪）
犯竊盜罪而有下列情形之一者，處 6 月以上、5 年以下有期徒
刑，得併科新臺幣 10 萬元以下罰金：
三、攜帶兇器而犯之者。
中華民國刑法第325條第1項：
意圖為自己或第三人不法之所有，而搶奪他人之動產者，處6 月
以上5年以下有期徒刑。